臺灣彰化地方法院刑事判決　　　　九十四年度易字第一六五號
　　公　訴　人　臺灣彰化地方法院檢察署檢察官
　　被　　　告　甲○○
　　 　　　　　 丙○○
上列被告等因竊盜案件，經檢察官提起公訴（九十三年度偵字第
九○九一號），本院判決如下：
    主  文
甲○○共同連續竊盜，累犯，處有期徒刑陸月，如易科罰金，以
參佰元折算壹日。
丙○○共同連續竊盜，處有期徒刑伍月，如易科罰金，以參佰元
折算壹日。
    事  實
一、甲○○前於民國九十一年間曾因違反毒品危害防制條例案件
    ，經本院判處有期徒刑八月確定，經入監執行後，甫於九十
    二年十二月二十二日執行完畢。詎猶不知悔改，因缺錢花用
    ，竟獨自一人或與丙○○共同基於意圖為自己不法所有之概
    括犯意聯絡，先後於下述時、地竊取他人財物：（一）於九
    十三年九月二十六日十三時五十六分許，甲○○在彰化縣彰
    化市○○路二二一號「統一精工彰化加油站」內，徒手竊取
    該加油站置放於櫃臺內之現金新臺幣（下同）七百元（五十
    元硬幣十四個），得手後即搭乘不知情之丙○○所駕駛之車
    牌號碼ＴＯＵ─八○三號輕型機車逃離現場，然旋經該加油
    站員工戊○○發現，即騎乘機車在後追趕，追至彰化縣花壇
    鄉文德宮前始將甲○○攔下，並將前開七百元索回。（二）
    又於同日十四時許，甲○○駕駛車牌號碼ＴＯＵ─八○三號
    輕型機車搭載丙○○，至位於彰化縣彰化市○○街二二號之
    「慈恩寺」前，即由丙○○在外把風接應，甲○○入內徒手
    竊取該寺所有黃金金牌三面，得手後迅速逃離現場，嗣分別
    前往位於彰化縣彰化市○○里○○路十二號之「天燿珠寶銀
    樓」及彰化縣員林鎮○○路四五○號之「公元珠寶銀樓」變
    賣，各販得一千八百元及七千六百五十元，其中除二千元供
    購買第一級毒品海洛因由二人共同施用外，餘則均由甲○○
    花用殆盡。（三）再於同日十四時三十分許，甲○○駕駛車
    牌號碼ＴＯＵ─八○三號輕型機車搭載丙○○，至位於彰化
    縣彰化市○○路四六九號之「圓環魚翅肉羹」店前，二人見
    乙○○所有之車牌號碼ＨＦＭ─五三一號重型機車腳踏板置
    有內裝手機配件之紙袋而有機可乘，遂由丙○○把風，甲○○徒手竊取乙○○所有之該紙袋（內有摩扥羅拉牌充電座、
    電池各一個，價值五百元），得手後逃離現場，之後甲○○
    發現前揭充電座、電池與其手機無法搭配使用，即丟棄之。
    嗣為警循線查獲。
三、案經彰化縣警察局彰化分局報告臺灣彰化地方法院檢察署檢
    察官偵查起訴。
    理  由
一、訊據被告甲○○對於上揭犯罪事實均坦承不諱，至被告丙○○則矢口否認涉有上揭犯行，辯稱：被告甲○○行竊時伊固
    然均有在場目擊，但被告甲○○行竊前伊均不知情，是事後
    伊才知道，所以伊並未在場把風或幫助被告甲○○行竊云云
    。經查：
（一）上揭犯罪事實（一）部分，業據被告甲○○於警詢、偵查
      及本院審理中均自白不諱，核與證人戊○○於警詢及本院
      審理中證述被告甲○○行竊之情節大致相符，並有贓物認
      領保管單一紙、監視錄影帶翻拍照片四張附卷可資佐證，
      事證已臻明確，堪以認定。至公訴人雖據證人戊○○所述
      而認被告甲○○尚有竊取一張千元紙鈔，惟被告甲○○堅
      決否認此部分之事實，本院審酌：此部分除證人戊○○之
      證述外，尚乏其他積極證據足資佐證，且依證人戊○○所
      述，該紙鈔係藏置於放錢幣之盤子下，則衡諸被告甲○○
      行竊時間僅有數秒鐘，又處於倉促之情形下，隨手拿取目
      視所及之財物較為可能，尚乏充裕之時間可以四處翻動搜
      尋財物等情，認被告甲○○所辯為可採，附此敘明。
（二）上揭犯罪事實（二）部分，業據被告甲○○於警詢、偵查
      及本院審理中均自白不諱，核與證人丁○○於警詢時證述
      慈恩寺所有之金牌遭竊，黃淑姿、林淑美於警詢時證述向
      被告甲○○購入金牌之情節相符，並有贓物認領保管單一
      紙、金飾買入登記簿影本二紙附卷可按。被告丙○○雖矢
      口否認參與此部分犯行，惟其於本院審理中已自承：被告
      甲○○當時有說要進去裡面看有沒有金牌可以拿，之後即
      停留在該處等待被告甲○○，被告甲○○出來後便一同前
      往二處銀樓變賣金牌，有拿賣得的錢購買毒品一起施用等
      情，且證人即被告甲○○於警詢、偵查及本院審理時證述
      ：被告丙○○知道伊欲進入慈恩寺內偷金牌，所以在外面
      把風接應等情明確，則衡諸被告丙○○事前知情後不僅未
      制止被告甲○○行竊或離去現場，反而留在該處等候、接
      應被告甲○○，之後更一同前往銷贓及分贓等情，顯見其
      與被告甲○○當具有意圖為自己不法所有之犯意聯絡無訛
      ，是其事後辯稱並未參與此部分之犯行云云，無非卸責之
      詞，尚難採信。綜上，被告丙○○及甲○○此部分犯行之
      事證明確，堪以認定。
（三）上揭犯罪事實（三）部分，業據被告甲○○於警詢、偵查
      及本院審理中均自白不諱，核與證人乙○○於警詢時證述
      其所有之紙袋一個（內有充電座及電池各一個）遭竊之情
      節相符。被告丙○○雖矢口否認參與此部分犯行，惟查證
      人即被告甲○○已於警詢、偵查及本院審理時證述：當時
      是伊騎乘機車，看到那袋物品時，想說可能有手機可以拿
      去賣，就向被告丙○○說要偷那袋物品，之後便將機車騎
      過去，當時魚翅肉羹店內有人一直看著我們，被告丙○○
      說等沒人注意再拿，伊就趁沒人注意時馬上將該紙袋竊走
      並離開現場，後來被告丙○○有說要那個充電座，但伊沒
      有給他等情明確。且衡諸被告丙○○當時與被告甲○○為
      男女朋友，關係密切，又同乘一台機車等情，則被告甲○○欲動手行竊前，應無不告知被告丙○○之理；又當時為
      下午二時三十分許，地點在彰化市區人潮甚多之小吃店前
      ，則被告丙○○知悉後因而在後把風，亦與常情無違；再
      者，被告甲○○與丙○○並無怨隙，被告甲○○亦無蓄意
      構陷被告丙○○之理，而凡此均足徵被告甲○○之前開證
      詞應堪採信，至被告丙○○事後辯稱伊當時不知情且未參
      與本件犯行云云，無非事後卸責之詞，尚難採信。綜上，
      被告丙○○及甲○○此部分犯行之事證明確，堪以認定。
二、核被告甲○○及丙○○所為，均係犯刑法第三百二十條第一
    項之竊盜罪。被告二人就犯罪事實欄（二）、（三）所示之
    犯行，有犯意之聯絡及行為之分擔，應論以共同正犯。又被
    告甲○○、丙○○先後各三次、二次之竊盜犯行，均時間緊
    接，所犯又係構成要件相同之罪名，均顯係基於概括犯意為
    之，均為連續犯，均應依刑法第五十六條之規定論以一罪，
    並加重其刑。查被告甲○○前於九十一年間曾因違反毒品危
    害防制條例案件，經本院判處有期徒刑八月確定，經入監執
    行後，甫於九十二年十二月二十二日執行完畢等情，有臺灣
    彰化地方法院檢察署刑案資料查註紀錄表及臺灣高等法院被
    告全國前案紀錄表在卷可憑，其於五年以內再犯本件有期徒
    刑以上之罪，為累犯，應依刑法第四十七條規定加重其刑。
    爰審酌被告二人均正值壯年，不思正當工作，竟一再竊取他
    人財物，惡性非輕，及渠等犯罪之動機、目的、手段，暨被
    告甲○○犯後坦承犯行，態度尚佳，被告丙○○則一再飾詞
    卸責，未見悔意等一切情狀，分別量處如主文所示之刑，並
    均諭知易科罰金之折算標準，以示懲儆。
三、公訴意旨另以：被告丙○○於九十三年九月二十六日十三時
    五十六分許，在彰化縣彰化市○○路二二一號「統一精工彰
    化加油站」內，於被告甲○○徒手竊取該加油站置放於櫃臺
    內之現金七百元（五十元硬幣十四個）時，在旁把風，並於
    得手後隨即駕駛車牌號碼ＴＯＵ─八○三號輕型機車搭載被
    告甲○○逃離現場，因認被告丙○○此部分亦涉及刑法第三
    百二十條第一項之竊盜罪嫌云云。惟按犯罪事實應依證據認
    定之，無證據不得認定犯罪事實，刑事訴訟法第一百五十四
    條第二項定有明文；且認定不利於被告之事實，須依積極證
    據，苟積極證據不足為不利於被告事實之認定時，即應為有
    利於被告之認定，更不必有何有利之證據，亦有最高法院三
    十年度上字第八一六號判例可資參照。訊據被告丙○○堅決
    否認涉有此部分犯行，且證人即被告甲○○於警詢及本院審
    理時均證述：被告丙○○事前並不知道伊要行竊，伊行竊時
    ，被告丙○○係在旁邊打公用電話，伊得手後就叫被告丙○○趕快騎機車載伊離開等語，再依證人戊○○所述及卷附之
    監視錄影帶翻拍照片四張觀之，顯見當時確實是由被告甲○○單獨行竊之情，應堪認定。則被告丙○○事前既不知悉被
    告甲○○欲下手行竊，尚難認為當時二人具有意圖為自己不
    法所有之犯意聯絡，又縱事後被告丙○○知悉被告甲○○行
    竊之情而搭載其離開現場，然竊盜罪屬於即成犯，被告甲○○當時既已竊盜既遂，尚難僅憑被告丙○○事後搭載其離開
    之行為，即遽論為共犯。綜上，此部分之積極證據尚不足為
    不利於被告丙○○之認定，參照前揭判例意旨，即應為有利
    於被告丙○○之認定，故被告丙○○此部分之罪嫌尚有不足
    ，本應為無罪之諭知，惟此部分與前揭起訴有罪部分具有裁
    判上一罪關係，爰不另為無罪之諭知，附此敘明。
據上論斷，應依刑事訴訟法第二百九十九條第一項前段，刑法第
二十八條、第五十六條、第三百二十條第一項、第四十七條，第
四十一條第一項前段，罰金罰鍰提高標準條例第一條前段、第二
條，判決如主文。
本案經檢察官郭緯中到庭執行職務。
中　　華　　民　　國　　94　　年　　5 　　月　　17　　日
                        臺灣彰化地方法院刑事第三庭
                            審判長法官    李  進  清
                            法      官    高  文  崇
                            法      官    紀  佳  良
以上正本證明與原本無異。
如不服本判決，應於判決送達後十日內向本院提出上訴狀( 須附
繕本 )。
告訴人或被害人對於判決如有不服具備理由請求檢察官上訴者，
其上訴期間之計算係以檢察官收受判決正本之日期為準。
中　　華　　民　　國　　94　　年　　6　　月　　1 　　日
                            法院書記官    陳  錫  威
附錄本案論罪科刑法條：
刑法第三百二十條第一項：
意圖為自己或第三人不法之所有，而竊取他人之動產者，為竊盜
罪，處五年以下有期
徒刑、拘役或五百元以下罰金。
